Inventaris van de archieven van de afdelingen Hoger Onderwijs, Hoger Onderwijs en Wetenschappen en het Directoraat-Generaal voor de Wetenschappen van het Ministerie van Onderwijs, Kunsten en Wetenschappen, (1911) 1918 - 1975
Nationaal Archief, Den Haag
- Taakuitvoering, 2.
  - Onderwijs, 2.2
    - Hoger onderwijs, 2.2.1
      - Nadere regeling en uitvoering, 2.2.1.2
        - Nadere regeling en uitvoering ten aanzien van afzonderlijke onderwijsinstellingen, 2.2.1.2.2
          - Technische Hogeschool Eindhoven, 2.2.1.2.2.05
            - Totstandkoming van ministeriële besluiten in samenwerking met de minister van Buitenlandse Zaken houdende vaststelling, aanvulling en wijziging van functielijsten van het personeel., 1960-1968; 413; 1 pak
            - Financiële overzichten en verslagen van de Stichting Studentenvoorziening te Eindhoven over de jaren 1959-1966., 1960-1969; 414; 1 pak
            - Totstandkoming van KB's houdende bevoegdverklaringen voor stichtingen tot het vestigen van bijzondere leerstoelen alsmede het bekrachtigen van benoemingen van hoogleraren., 1960-1975; 415; 1 omslag
            - Behandeling van aangelegenheden met betrekking tot de aanschaf, het beheer en de sluiting van de Athenereactor en versnellers., 1961-1973; 416; 1 pak
          - Tijdelijke Academie Eindhoven, 2.2.1.2.2.06
            - Behandeling van aangelegenheden met betrekking tot de Tijdelijke Academie te Eindhoven., 1944-1949; 417; 1 pak
          - Rijksuniversiteit Groningen, 2.2.1.2.2.07
            - Verlening van machtiging aan het college van curatoren tot het aanvaarden van schenkingen en legaten., 1918-1968; 418; 1 omslag
            - Totstandkoming van KB's houdende verlening en intrekking van bevoegdverklaringen aan stichtingen en verenigingen tot het vestigen van bijzondere leerstoelen alsmede het bekrachtigen van benoemingen van (bijzondere) hoogleraren., 1918-1970; 419; 1 pak
            - Financiële overzichten en verslagen van het Academisch Ziekenhuis., 1918-1973; 420-422; 2 pakken en 1 omslag
              - Exploitatierekeningen over de jaren 1918 - 1925, 420; omslag
              - Accountantsrapporten inzake controle over de jaarrekening over de jaren 1948 - 1971, 421
              - Financiële jaaroverzichten over de jaren 1952 - 1973, 422
            - Rekening en verantwoording van door de RU beheerde fondsen over de jaren 1918-1929., 1919-1930; 423; 1 omslag
            - Verlening van goedkeuring tot het sluiten en wijzigen van contracten met het Kinderziekenhuis W.A. Scholten, de Inrichting voor Ooglijders en Euratom., 1919-1933, 1967; 424; 1 omslag
            - Totstandkoming van besluiten tot benoeming en ontslag van rectores magnifici, leden van het college van curatoren en leden van de universiteitsraad., 1919-1975; 425; 1 pak
            - Behandeling van aangelegenheden met betrekking tot universiteitspercelen en -gronden., 1929-1975; 426-430; 1 pak en 4 omslagen
              - Algemeen, 1962 - 1975, 426; pak
              - Academiegebouw, 1954 - 1956, 427
              - Hortus Botanicus, 1929 - 1930, 1948 - 1965, 428
              - Paddepoelcomplex, 1963 - 1966, 429
              - Straten, Bloemsingel-Poststraat, 1930 - 1966, 430
            - Totstandkoming van besluiten tot verlening van rechtsherstel aan en benoeming van hoogleraren., 1941-1945; 431; 1 omslag
            - Financiële overzichten en verslagen., 1955-1973; 432-434; 3 pakken
              - Accountantsrapporten inzake de controle op de administratie en jaaroverzichten over de jaren 1955 - 1966, 432
              - Jaarrekeningen en balansen over de jaren 1962 - 1966, 433
              - Financiële schema's en verslagen over de jaren 1969 - 1973, 434
            - Accountantsrapporten inzake de controle van de jaarrekeningen van de Stichting Studentenhuisvesting over de jaren 1962-1970., 1963-1973; 435; 1 omslag
            - Financiële overzichten en verslagen van de Stichting Universitair Kankercentrum te Groningen over de jaren 1959-1974., 1963-1975; 436; 1 omslag
            - Totstandkoming van het KB van 21 september 1971, Stb. 571, houdende bepaling van het tijdstip van inwerkingtreding van de WUB 1970, Stb. 601, voor de RU., 437; 1 omslag
            - Verlening van goedkeuring aan de kiesreglementen van universiteits-, faculteits-, interfaculteits- en subfaculteitsraden., 1972-1974; 438; 1 pak
            - Verlening van goedkeuring tot de instelling van docentenplaatsen., 1972-1975; 439; 1 omslag
            - Totstandkoming van KB's houdende machtiging aan faculteitsraden om te mogen afwijken van art. 6, 2e lid van de WUB 1970., 1973-1975; 440; 1 pak
          - Theologische Hogeschool Kampen, 2.2.1.2.2.08
            - Verlening van machtiging namens de Koningin tot het aanvaarden van legaten., 1921-1935; 441; 1 omslag
            - Financiële overzichten en verslagen over de jaren 1971-1975., 1973-1974; 442; 1 omslag
          - Rijksuniversiteit Leiden, 2.2.1.2.2.09
            - Totstandkoming en wijziging van besluiten inzake benoeming en ontslag van het college van curatoren en leden van de universiteitsraad., 1919-1945, 1971 - 1975; 443; 1 pak
            - Verlening van machtiging aan het college van curatoren tot het sluiten, wijzigen en beëindigen van overeenkomsten met instellingen, organisaties, bedrijven en fondsen., 1920-1922, 1948 - 1967; 444; 1 pak
            - Totstandkoming en wijziging van besluiten houdende verlening en intrekking van bevoegdverklaringen tot het vestigen van bijzondere leerstoelen en lectoraten alsmede de bekrachtiging c.q. weigering van de benoemingen van hoogleraren., 1922-1975; 445-448; 3 pakken en 1 omslag
              - Algemeen, 1940 - 1963, 445; omslag
              - Leerstoelen A - G, 1924 - 1963, 446
              - Leerstoelen H - S, 1928 - 1975, 447
              - Leerstoelen T - Z, 1922 - 1973, 448
            - Behandeling van aangelegenheden met betrekking tot de aanvaarding van schenkingen en legaten ten behoeve van de RU en daarmee verbonden instellingen., 1922-1975; 449; 1 pak
            - Behandeling van aangelegenheden met betrekking tot gebouwen en terreinen van het AZ, met tekeningen., 1924-1925; 450; 1 pak
            - Goedkeuring van de instructie voor de directeur, de apotheker en de administrateur van het AZ., 1925-1938; 451; 1 omslag
            - Totstandkoming van de ministeriële beschikking van 30 juli 1936 inzake vaststelling van de instructie voor de directeur van het Rijksherbarium te Leiden., 1934-1936; 452; 1 omslag
            - Ingekomen brief van de curatoren inzake bezwaren van een aantal hoogleraren tegen de ondertekening van het formulier betreffende de afstamming, met bijlage., 1940; 453; 1 omslag
            - Verlening van bemiddeling door het departement van Opvoeding, Wetenschap en Cultuurbescherming bij pogingen tot heropening van de op last van de bezetter gesloten RU., 1940-1942; 454; 1 omslag
            - Ministeriële besluiten inzake verlening van rechtsherstel aan hoogleraren en lectoren, die op eigen verzoek werden ontslagen in verband met de door de bezetter getroffen maatregelen., 1945-1946; 455; 1 omslag
            - Totstandkoming van ministeriële besluiten inzake het verlenen van ontslag aan personeelsleden van de RU gelet op de bepalingen van het Zuiveringsbesluit 1945., 1945-1946; 456; 1 omslag
            - Financiële overzichten en verslagen van de stichtingen Pro Academica Lugdano en Leidse Studentenhuisvesting over de jaren 1945-1971., 1946-1972; 457; 1 pak
            - Behandeling van aangelegenheden met betrekking tot universiteitsgebouwen en -percelen., 1946-1975; 458-460; 3 pakken
              - Algemeen, 1958 - 1975, 458
              - Binnenvestgracht - Rapenburg, 1946 - 1970, 459
              - Rijnsburgerweg - Witte Singel, 1947 - 1975, 460
            - Controle op financiële overzichten en verslagen van door de RU beheerde fondsen over de jaren 1945-1971., 1947-1973; 461; 1 pak
            - Financiële overzichten en verslagen van de universiteitskliniek Jelgersma en de inrichtingen Endegeest en Voorgeest te Oegstgeest over de jaren 1947-1962., 1948-1963; 462; 1 pak
            - Financiële overzichten en verslagen van het AZ over de jaren 1948-1974., 1950-1975; 463; 1 pak
            - Totstandkoming van besluiten houdende instelling en intrekking van doctorale examens., 1952-1960; 464; 1 omslag
            - Behandeling van aangelegenheden met betrekking tot de reorganisatie en de toekomstige status van het AZ., 1952-1961; 465; 1 omslag
            - Financiële overzichten en verslagen van de Stichting Universitair Kankercentrum Leiden over de jaren 1954-1973., 1955-1974; 466; 1 omslag
            - Financiële overzichten en verslagen van de Stichting Medisch-Psychologische Kinderkliniek Curium te Oegstgeest over de jaren 1955-1966., 1956-1967; 467; 1 omslag
            - Behandeling van het geschil tussen de Staat en de groenteleverancier dhr. Mosselman inzake het frauderen bij de leveranties van groenten en fruit aan het AZ, met retroacta 1952-1957., 1958-1967; 468; 1 omslag
            - Het treffen van disciplinaire maatregelen door de minister van OKW tegen het personeel naar aanleiding van onregelmatigheden bij het Sociologisch Instituut., 1964-1966; 469; 1 omslag
            - Totstandkoming van het KB van 22 december 1966, no. 24, houdende goedkeuring van het bestuursreglement., 1966-1967; 470; 1 omslag
            - Verlening van goedkeuring tot instelling van de studierichting Antilliaans recht aan de RU en de KU Nijmegen., 1970-1971; 471; 1 omslag
            - Totstandkoming van het KB van 15 juni 1973, no. 7, betreffende vernietiging van het besluit van de universiteitsraad van 16 april 1973, nr. 104 I, inzake het voor geen enkele studierichting aanvragen van een numerus fixus., 472; 1 omslag
            - Financiële overzichten en verslagen over de jaren 1961-1975 van de RU en het AZ., 1959-1974; 473-475; 3 pakken
              - Accountantsrapporten inzake de controle van de jaarrekening over de jaren 1959 - 1972, 473
              - Jaarrekeningen over de jaren 1961 - 1973, 474
              - Financiële schema's over de jaren 1965 - 1974, 475
          - Rijksuniversiteit Limburg, 2.2.1.2.2.10
            - Behandeling van aangelegenheden met betrekking tot de voorbereiding voor de vestiging van de achtste medische faculteit., 1965-1969; 476; 1 pak
            - Totstandkoming van machtiging tot aankoop van de bibliotheken Canisianium te Maastricht en Berchmanianum te Nijmegen ten behoeve van de toekomstige RU Limburg., 1971-1973; 477; 1 pak
            - Totstandkoming van het wetsontwerp houdende voorzieningen met betrekking tot de stichting van een RU en een academisch ziekenhuis te Maastricht (Wet Rijksuniversiteit Limburg)., 1973-1975; 478; 1 pak
          - Katholieke Universiteit Nijmegen, 2.2.1.2.2.11
            Zie ook inv.nr. 471.
            - Totstandkoming, wijziging en aanvulling van het KB van 9 oktober 1923, Stb. 476, tot aanwijzing van de Sint Radboudstichting als bevoegd een bijzondere universiteit te hebben., 1920-1967; 479; 1 pak
            - Totstandkoming van KB's houdende bekrachtiging van de benoeming van hoogleraren en lectoren., 1923-1924, 1945 - 1946; 480; 1 omslag
            - Verlening van machtiging aan het bestuur van de Sint Radboudstichting te Utrecht tot aanvaarding van legaten ten behoeve van de KU., 1927-1936; 481; 1 pak
            - Verlening van machtiging door de Koningin tot het toekennen van eredoctoraten., 1947-1958; 482; 1 omslag
            - Behandeling van aangelegenheden met betrekking tot universiteitsgebouwen en -terreinen., 1951-1974; 483; 1 omslag
            - Verlening van rijksgarantie door de Ministeries van OKW en Financiën voor het sluiten van leningen door de Sint Radboudstichting ten behoeve van de KU., 1954-1956; 484; 1 omslag
            - Financiële overzichten en verslagen van diverse studentenstichtingen te Nijmegen over de jaren 1955-1968., 1956-1969; 485; 1 omslag
            - Verlening van goedkeuring tot het instellen en wijzigen van ordinariaten, lectoraten en leeropdrachten., 1962-1974; 486; 1 omslag
            - Financiële overzichten en accountantsrapporten over de jaren 1954 en 1960-1973., 1962-1975; 487; 1 pak
            - Rapporten van de interne accountantsdienst van de KU betreffende de administratie van de Stichting Nijmeegs Universiteitsfonds uitgebracht aan het bestuur over de jaren 1966-1969., 1970; 488; 1 omslag
            - Totstandkoming van het besluit van 3 december 1971, Stb. 723, betreffende het tijdstip van de inwerkingtreding van de WUB 1970 voor de KU en de Academische Raad., 489; 1 omslag
          - Erasmus Universiteit Rotterdam, 2.2.1.2.2.12
            - Totstandkoming van het KB van 10 augustus 1939, no. 51, tot aanwijzing van de Nederlandse Vereniging voor Hoger Handelsonderwijs te Rotterdam als bevoegd om een bijzondere economische hogeschool te hebben, die ten aanzien van de door haar af te nemen examens en te verlenen doctorale graden de in de HO-Wet omschreven rechten heeft., 490; 1 omslag
            - Totstandkoming van besluiten houdende benoemingen alsmede bekrachtiging van benoemingen van hoogleraren, lectoren en leraren aan de Nederlandse Economische Hogeschool (NEH) en de RU., 1939-1951, 1973 - 1974; 491; 1 pak
            - Verlening van machtiging door de Koningin aan de senaat van de NEH tot het toekennen van eredoctoraten., 1946-1958; 492; 1 omslag
            - Financiële overzichten en verslagen van diverse studentenstichtingen over de jaren 1955-1967., 1956-1968; 493; 1 omslag
            - Financiële overzichten en verslagen van de medische faculteit, van de NEH en van de RU over de jaren 1949-1976., 1958-1975; 494; 1 pak
            - Behandeling van aangelegenheden met betrekking tot de oprichting van de RU., 1959-1970; 495; 1 pak
            - Totstandkoming en wijziging van de wet van 15 juni 1966, Stb. 267, houdende voorzieningen van tijdelijke aard met betrekking tot de vestiging te Rotterdam van een rijksinstelling voor wetenschappelijk onderwijs omvattende de faculteit der geneeskunde alsmede het besluit van 3 januari 1967, Stb. 3, tot uitvoering van deze wet., 1965-1972; 496; 1 pak
            - Behandeling van aangelegenheden met betrekking tot de overname van het Dijkzigt ziekenhuis van de gemeente Rotterdam ten behoeve van de medische faculteit., 1966-1971; 497; 1 pak
            - Totstandkoming van KB's houdende benoeming en ontslag van de voorzitter en leden van het algemene bestuur der medische faculteit., 1966-1973; 498; 1 omslag
            - Financiële overzichten en verslagen van het AZ, het AZ Dijkzigt, het Sophia Kinderziekenhuis en de Zuigelingenkliniek over de jaren 1967-1975., 1969-1975; 499; 1 pak
            - Totstandkoming van de wet van 17 januari 1973, Stb. 8, houdende voorzieningen met betrekking tot de vestiging van een RU te Rotterdam, alsmede de besluiten tot uitvoering van deze wet (Wet Rijksuniversiteit Rotterdam)., 1971-1973; 500; 1 pak
            - Totstandkoming van KB's houdende verlening en wijziging van bevoegdverklaringen tot het vestigen van bijzondere leerstoelen en lectoraten aan de medische faculteit en de Erasmus Universiteit., 1971-1974; 501; 1 omslag
            - Totstandkoming van besluiten houdende benoeming en ontslag van leden van de voorlopige universiteitsraad en de universiteitsraad., 1973-1975; 502; 1 omslag
          - Katholieke Hogeschool Tilburg, 2.2.1.2.2.13
            - Totstandkoming van het KB van 10 augustus 1939 tot aanwijzing van de Stichting Katholieke Economische Hogeschool te Tilburg als bevoegd om een bijzondere economische hogeschool te hebben, die ten aanzien van de door haar af te nemen examens en te verlenen doctorale graden de in de HO-Wet of andere wetten beschreven rechten heeft., 1937-1939; 503; 1 omslag
            - Totstandkoming van KB's houdende bekrachtiging van de aanstelling van hoogleraren en lectoren., 1939; 504; 1 omslag
            - Verlening van machtiging door de Koningin aan de senaat van de hogeschool tot het toekennen van ere-doctoraten., 1947-1965; 505; 1 omslag
            - Financiële overzichten en verslagen van de Katholieke Economische Hogeschool en de Katholieke Hogeschool Tilburg over de jaren 1950-1975., 1951-1975; 506; 1 pak
            - Financiële overzichten en verslagen van diverse studenteninstellingen over de jaren 1953-1973., 1954-1974; 507; 1 pak
            - Behandeling van aangelegenheden met betrekking tot universiteitsgebouwen en -terreinen., 1958-1973; 508; 1 pak
            - Voorbereiding en organisatie van werkbezoeken van de minister aan de hogeschool., 1964-1972; 509; 1 pak
          - Theologische Faculteit Tilburg, 2.2.1.2.2.14
            - Accountantsrapporten van de Stichting Theologische Faculteit over de jaren 1971-1972., 1974-1975; 510; 1 omslag
          - Technische Hogeschool Twente, 2.2.1.2.2.15
            - Totstandkoming van KB's houdende benoeming en ontslag van rectores magnifici en voorzitters en leden van het college van curatoren., 1961-1974; 511; 1 pak
            - Totstandkoming van de wet van 1 augustus 1964, Stb. 324, houdende bijzondere voorzieningen van tijdelijke aard met betrekking tot het bestuur en het onderwijs van de Technische Rijkshogeschool te Enschede (Machtigingswet Technische Rijkshogeschool te Enschede)., 1962-1964; 512; 1 pak
            - Financiële overzichten en verslagen over de jaren 1962-1975., 1963-1975; 513; 1 pak
            - Totstandkoming van het KB van 1 september 1965, nr 19, houdende goedkeuring van het bestuursreglement., 1964-1965; 514; 1 omslag
            - Verlening van goedkeuring tot de instelling van nieuwe studierichtingen., 1967-1969; 515; 1 pak
            - Accountantsrapporten houdende controle van de jaarrekeningen van de Stichting Twentse Externe Studentenhuisvesting te Enschede over de jaren 1970-1973., 1973-1974; 516; 1 omslag
          - Katholieke Theologische Hogeschool Utrecht, 2.2.1.2.2.16
            - Accountantsrapporten inzake jaarstukken over de jaren 1971-1974., 1973-1975; 517; 1 omslag
          - Rijksuniversiteit Utrecht, 2.2.1.2.2.17
            - Totstandkoming van KB's houdende benoeming en ontslag van hoogleraren en lectoren., 1918-1925, 1945 - 1946, 1963 - 1964; 518; 1 omslag
            - Aanvaarding door de minister en/of verlening van machtiging aan het college van curatoren tot het aanvaarden van schenkingen en legaten ten behoeve van de RU., 1919-1969; 519; 1 pak
            - Totstandkoming van besluiten houdende benoeming, ontslag en bezoldiging van curatoren en leden van de universiteitsraad., 1919-1974; 520; 1 pak
            - Financiële overzichten en verslagen van het AZ., 1919-1974; 521-523; 3 pakken
              - Balansen en exploitatierekeningen over de jaren 1919 - 1961, 521
              - Accountantsrapporten over de jaren 1948 - 1973, 522
              - Financiële verslagen over de jaren 1962 - 1974, 523
            - Totstandkoming van besluiten houdende verlening, aanvulling, wijziging en intrekking van bevoegdverklaringen tot het vestigen van bijzondere leerstoelen en lectoraten alsmede bekrachtiging van de benoeming van hoogleraren en lectoren., 1921-1973; 524-526; 3 pakken
              - Leerstoelen, C t/m Geo, 1923 - 1967, 524
              - Leerstoelen, Ges - K, 1921 - 1973, 525
              - Leerstoelen, L - W, 1927 - 1972, 526
            - Behandeling van aangelegenheden inzake het in verband met de reorganisatie overdragen van het beheer en de exploitatie van de heelkundige en vrouwenklinieken en de psychiatrisch-neurologische kliniek door de Staat aan het bestuur van de Stichting Academische Klinieken., 1922-1931; 527; 1 pak
            - Behandeling van aangelegenheden met betrekking tot universiteitsgebouwen en -terreinen., 1928-1936, 1947 - 1974; 528-530; 3 pakken
              - Algemeen, 1928 - 1936, 1952 - 1974, 528
              - Achter den Dom - Nieuwe Gracht, 1948 - 1974, 529
              - Ramstraat - Wilhelminapark, 1947 - 1973, 530
            - Totstandkoming van het KB van 26 mei 1931, Stb. 205, tot vaststelling van een bijzondere wachtgeldregeling voor ambtenaren van de heelkundige en vrouwenklinieken en de psychiatrisch-neurologische kliniek van de RU., 1930-1931; 531; 1 omslag
            - Verlening van goedkeuring aan het reglement van beheer voor de Stichting Stads- en Academisch Ziekenhuis Utrecht., 1930-1933; 532; 1 omslag
            - Verlening van goedkeuring aan het college van curatoren tot het sluiten, wijzigen en verlengen van overeenkomsten met bedrijven en instellingen., 1942-1943, 1953 - 1968; 533; 1 omslag
            - Totstandkoming van ministeriële besluiten betreffende wijzigingen en aanvullingen van de stichtingsbrief van het Stads- en Academisch Ziekenhuis Utrecht., 1947-1954; 534; 1 omslag
            - Verlening van borgstellingen voor door de Stichting Stads- en Academische Ziekenhuizen (later Stichting Academisch Ziekenhuis Utrecht) gesloten leningen., 1948-1962; 535; 1 pak
            - Behandeling van aangelegenheden met betrekking tot de liquidatie en de toekomstige status van de Stichting Stads- en Academisch Ziekenhuis Utrecht., 1949-1960; 536; 1 pak
            - Verlening van machtiging aan het bestuur van de Stichting Stads- en Academisch Ziekenhuis Utrecht tot het aanvaarden van een schenking van de Utrechtse Stichting voor Reumatiekbestrijding., 1956-1958; 537; 1 omslag
            - Financiële overzichten en verslagen van het Wilhelmina Kinderziekenhuis te Utrecht over de jaren 1955-1965., 1956-1966; 538; 1 pak
            - Financiële overzichten en verslagen van diverse studentenstichtingen over de jaren 1954-1974., 1956-1975; 539; 1 pak
            - Behandeling van aangelegenheden met betrekking tot gebouwen en terreinen van het Wilhelmina Kinderziekenhuis te Utrecht., 1958-1972; 540; 1 pak
            - Totstandkoming van ministeriële besluiten tot oprichting van de Stichting Academisch Ziekenhuis Utrecht, vaststelling van de statuten en benoeming en ontslag van bestuursleden., 1959-1971; 541; 1 omslag
            - Behandeling van aangelegenheden met betrekking tot gebouwen en terreinen van het AZ., 1959-1972; 542; 1 pak
            - Financiële overzichten en verslagen van de Stichting Universitair Kankercentrum Utrecht over de jaren 1958-1973., 1959-1974; 543; 1 omslag
            - Financiële overzichten en verslagen van de RU., 1959-1975; 544-546; 2 pakken en 1 omslag
              - Accountantsrapporten over de jaren 1959 - 1972, 544
              - Financiële verslagen over de jaren 1961 - 1973, 545
              - Schema's van uitgaven over de jaren 1968 - 1975, 546; omslag
            - Totstandkoming van het KB van 9 mei 1969, Stb. 17, houdende goedkeuring van het bestuursreglement van de RU., 1968-1969; 547; 1 omslag
          - Landbouw Hogeschool Wageningen, 2.2.1.2.2.18
            - Financiële schema's over de jaren 1968-1975 alsmede de jaarrekening over het jaar 1972., 1967-1974; 548; 1 omslag
    - Voorbereidend hoger en middelbaar onderwijs, 2.2.2
      - Totstandkoming van KB's tot wijziging en aanvulling van de KB's van 21 juni 1887, Stb. 105 en 106, houdende vaststelling van een leerplan voor de gymnasia, van een programma voor het eindexamen der gymnasia en van het daarmee gelijkgesteld examen volgens art. 12 van de HO-Wet., 1919-1920; 549; 1 omslag
      - Totstandkoming van het ontwerpbesluit van 4 september 1922, no. 136, houdende wijziging van het KB van 30 april 1906, Stb. 101, tot vaststelling van regelen voor de uitoefening van het toezicht van de gecommitteerde(n) bij de eindexamens der gymnasia met zesjarige cursus bedoeld in art. 11 en 157 van de HO-Wet., 550; 1 omslag